最高法院刑事判決　　　　　　一○○年度台上字第三五○九號
上　訴　人　潘建宇
上列上訴人因違反槍砲彈藥刀械管制條例案件，不服台灣高等法
院中華民國九十九年三月四日第二審判決（九十九年度上訴字第
十七號，起訴案號：台灣桃園地方法院檢察署九十七年度偵字第
一九八０四號），提起上訴，本院判決如下：
    主  文
上訴駁回。
    理  由 
按刑事訴訟法第三百七十七條規定，上訴於第三審法院，非以判
決違背法令為理由，不得為之。是提起第三審上訴，應以原判決
違背法令為理由，係屬法定要件。如果上訴理由書狀並未依據卷
內訴訟資料，具體指摘原判決不適用何種法則或如何適用不當，
或所指摘原判決違法情事，顯與法律規定得為第三審上訴理由之
違法情形，不相適合時，均應認其上訴為違背法律上之程式，予
以駁回。本件原審審理結果，認為上訴人潘建宇違反槍砲彈藥刀
械管制條例之犯行明確，因而維持第一審依想像競合犯從一重論
處上訴人未經許可，持有具殺傷力之改造手槍罪刑之判決，駁回
上訴人在第二審之上訴，已詳其調查、取捨證據之結果及憑以
認定犯罪事實之心證理由，並就上訴人否認犯行之供詞及所辯不
知槍枝具殺傷力各語認非可採，予以論述。查所謂槍係指經由管
狀物或槍管將單發或多發彈丸射向目標物之機械裝置，槍枝之所
以具殺傷力，乃其足堪擊發具有殺傷力之子彈，是以槍枝祇是發
射子彈之工具，縱無扣案之槍枝可供進行實彈試射，負責鑑定之
專業人員仍非不可藉由遺留在現場之子彈與射擊後之彈殼等物，
憑其專業智識、經驗，就現場遭槍擊之彈孔形狀、穿透現象、彈
頭殼上擊發後之工具痕等資料，研判該槍枝是否足堪擊發具有殺
傷力之子彈，以為槍枝擊發功能正常與否之判斷，並據以推論其
殺傷力之有無。本件為警在現場查獲之子彈三顆、彈殼三個及彈
頭銅包衣一個，經囑託內政部警政署刑事警察局（下稱刑事警察
局）鑑定結果，均認係口徑9MM制式子彈、已擊發之口徑9MM制式
彈殼及已擊發撞擊變形之口徑9MM 制式銅包衣，其上剩四條右旋
來復線；而彈殼三顆，經比對結果，其彈底特徵紋痕均相吻合，
認均係由同一槍枝所擊發；且刑事警察局就現場遭射擊之彈孔圖
片經研判結果，亦認為射擊時所使用之槍枝，擊發功能正常，可
擊發口徑9MM 制式子彈，因認具殺傷力等情，除有刑事警察局鑑
定書及函件可佐外，並經鑑定人即該局鑑識科物理組巡官陳全儀
具結陳述其憑以認定用以射擊扣案子彈（已擊發之彈殼、彈頭）
之槍枝何以具有殺傷力之論據明確。核其鑑定經過及認定結果，
乃鑑定人本於專業知識所為之分析研判，自屬客觀有據，並不因
持以射擊之槍枝未扣案、未經實際試射鑑定而異其結果。上訴人
已坦承確有持槍朝「晶湄酒店」天花板開槍射擊之事實，原判決
綜合案內證據資料，憑以判斷認定上訴人所持槍枝既然可以連續
成功擊發9MM 制式子彈三發，並貫穿木造材質之硬物，其性能確
屬良好，堪認對人體有一定之殺傷力，資為論罪基礎，已詳其
認定犯罪事實之理由，顯不違背經驗或論理法則，核無上訴意旨
所指採證、認事違誤之處，亦無調查未盡，抑或未就鑑定意見進
行評價之違法。至警員簡麒峰僅係就本案槍枝未扣案，表達其認
為無從鑑定之個人意見而已，並非與鑑定人陳全儀所述鑑定意見
有何齟齬，上訴意旨置原判決所為明白論斷於不顧，仍持已為原
判決指駁之陳詞再事爭辯，或對於事實審法院取捨證據與自由判
斷證據證明力之職權行使，徒以自己之說詞，任意指為違法，或
單純為事實上枝節性之爭辯，要與法律規定得為第三審上訴理由
之違法情形，不相適合。其上訴違背法律上之程式，應予駁回。
據上論結，應依刑事訴訟法第三百九十五條前段，判決如主文。
中    華    民    國  一○○  年    六    月   三十   日
                      最高法院刑事第十一庭
                          審判長法官  賴  忠  星  
                                法官  呂  丹  玉  
                                法官  吳      燦  
                                法官  蔡  名  曜  
                                法官  葉  麗  霞  
本件正本證明與原本無異
                                      書  記  官  
中    華    民    國  一○○  年    七    月    四    日
                                                       s